Gabriel Lemos da Silva

Desenvolvedor de software fullstack com 2 anos de experiência, tendo atuado em projetos de pequeno/médio e grande porte. Desenvolvimento, entrega e manutenção em projetos Web e Mobile. Arquitetura/integração e documentação de API. Vivência com metodologias ágeis.

Brasil, Florianópolis +55 48 996104480 glemoss@yahoo.com https://github.com/glemoss/

EXPERIÊNCIA

4s Media Solutions — Desenvolvedor fullstack

ABR 2024 - Presente

Responsável pelo desenvolvimento, arquitetura, integração e design de sistema web. Backend em Node.js, Typescript, Fastify, Postgres, Swagger e Docker. Frontend em ReactJs, Axios, Styled Components, React Hooks e MobX. Uso de Kanban para a gestão do projeto.

Laboratório Bridge — Desenvolvedor mobile

ABR 2022 - AGO 2023

Responsável pelo desenvolvimento conjunto de aplicativos multiplataforma e nativos com tecnologias como Flutter, Android, Kotlin, Firebate e Bitrise para CI/CD. Uso das metodologias Scrum e Kanban para gestão de projetos.

Laboratório Bridge — Analista de qualidade

JAN 2020 - ABR 2022

Responsável pela qualidade de sistema web, criação/execução de roteiros e casos de teste utilizando **BDD**. Realização de testes funcionais (caixa preta), testes exploratórios e automação de testes E2E com **Cypress**. Uso das metodologias **Scrum** e **Kanban** para gestão de projetos e Roda Ágil para melhoria contínua.

Minerador X — Desenvolvedor fullstack

JUN 2019 - DEC 2019

Responsável pelo auxílio no desenvolvimento, qualidade e suporte de sistema web utilizando **React, Node, Mongo** e **Docker. Scrum** e **Kanban** para gestão do projeto.

EDUCAÇÃO

Universidade Federal de Santa Catarina (UFSC) - Florianópolis - SC/Brasil— Bacharelado - Sistemas de Informação AGO 2018 - NOW

IDIOMAS

Português nativo; Inglês avançado; Alemão básico.